# 投资人认缴出资，公司不做账，从哪个角度解释最本质？

提问人：cr_wugang 时间：2021-06-24 13:33:07
我先举个例子：投资人去年认缴出资到公司 50 万，享受全部股东权利，约定满一年后实缴到位。按现在的规则公司是不做账的，这个投资人在同一时间向公司借 50 万，约定满一年后还。按现在的规则公司要计其他应收的。
该如何解释投资人认缴出资下，公司不做账。听说美国是做账的。
不过现在《监管规则适用指引——会计类第一号》规定：二、认缴制下尚未出资的股权投资认缴制下，投资方在未实际出资前是否应确认与所认缴出资相关的股权投资，应结合法律法规规定与具体合同协议确定，若合同协议有具体约定的，按照合同约定进行会计处理；合同协议没有具体约定的，则应根据《公司法》等法律法规的相关规定进行会计处理。对于投资的初始确认，若合同明确约定认缴出资的时间和金额，且投资方按认缴比例享有股东权利，则投资方应确认一项金融负债及相应的资产；若合同没有明确约定，则属于一项未来的出资承诺，不确认金融负债及相应的资产。
——这个会不会改变认缴制下尚未出资的股权投资，被投资方的会计处理？

回答人：chenyiwei
对于已认缴尚未实缴的出资，被投资公司不作账务处理，是基于其尚未实际控制这部分认缴股权对应的经济资源，也不符合“实收资本”的定义（并未实际收到）。该事项对被投资公司而言是一项待执行合同，故不应确认资产和权益增加。